# 关于企业合并中账务处理的问题

提问人：治心 时间：2021-09-02 13:33:05
我先说一下背景，我单位是一家国有企业，今年国有企业三年改革，集团内的单位拟作合并处理。每一个主业公司合并一个建筑公司，采用吸收合并。请问被合并的企业走清算后，账务如何处理？

回答人：chenyiwei
如果参与合并双方原先没有股权关系，则按同一控制下吸收合并处理；被合并方将所有资产、负债和权益项目对冲结平即可，也可以将原账册带到吸收方继续作为分公司的账册延续使用。